臺灣臺南地方法院刑事判決
111年度交訴字第43號
公  訴  人  臺灣臺南地方檢察署檢察官
被      告  黃新來


上列被告因公共危險案件，經檢察官提起公訴（110年度偵字第2
1200號），因被告於準備程序中就被訴事實為有罪之陳述，經告
以簡式審判程序之旨，並聽取當事人意見後，本院合議庭裁定由
受命法官獨任進行簡式審判程序，判決如下：
    主    文
黃新來犯駕駛動力交通工具發生交通事故，致人傷害而逃逸罪，
處有期徒刑陸月，如易科罰金，以新臺幣壹仟元折算壹日。緩刑
貳年。並應依附件調解筆錄所示第一項之調解內容為給付。
    事    實
一、黃新來於民國110年8月30日19時8分許，駕駛車牌號碼00-00
    00號自用小貨車在臺南市七股區後港里台17線公路北向153.
    3公里處之機車優先道臨時停車時，本應注意在顯有妨礙其他
    人、車通行處所，不得停車，而依當時天候晴、夜間有照明、柏
    油路面乾燥、視距良好、路面無缺陷、無障礙物，應無不能注意
    之情事，竟疏未注意及此，貿然佔用機車優先道臨時停車，適
    連信富騎乘車牌號碼000-000號普通重型機車沿臺南市七股
    區後港里台17線公路機車優先道由南往北方向行至上址，因
    煞避不及而撞擊黃新來停放之車輛，致連信富受有胸部挫擦
    傷、右膝部挫擦傷、左小腿挫擦傷等傷害（涉犯過失傷害罪
    嫌部分未據告訴）。詎黃新來明知肇事致人受傷後，竟未停
    留現場協助救護或等待警方到場處理，基於肇事逃逸之犯意
    ，逕自駕駛上開車輛離去現場。嗣經警調閱監視錄影畫面，
    始循線查悉上情。
二、案經臺南市政府警察局佳里分局報告臺灣臺南地方檢察署偵
    查後起訴。
    理    由
一、本件被告黃新來所犯係死刑、無期徒刑或最輕本刑為3年以
    上有期徒刑或高等法院管轄第一審案件以外之罪，其於準備
    程序期日就被訴事實為有罪之陳述，經本院告知簡式審判程
    序之旨，並聽取公訴人及被告之意見後，經合議庭依刑事訴
    訟法第273條之1第1項規定，裁定由受命法官獨任進行簡式
    審判程序，是依刑事訴訟法第273條之2規定，本件之證據調
    查，不受同法第159條第1項、第161條之2、第161條之3、第
    163條之1及第164條至第170條規定之限制，合先敘明。
二、上開事實，業據被告黃新來於本院準備程序及審理時坦承不
    諱，並據證人即被害人連信富於警詢及偵查中證述明確，復
    有奇美醫療財團法人佳里奇美醫院診斷證明書（警卷第13頁
    ）、臺南市政府警察局佳里分局道路交通事故現場圖、道路
    交通事故調查報告表㈠㈡（警卷第15-19頁）、現場暨車損照
    片14張（警卷第21-33頁）、監視器錄影翻拍照片3張（警卷
    第35-37頁）、臺南市政府警察局佳里分局交通分隊疑似道
    路交通事故肇事逃逸追查表（警卷第39頁）、證號號查詢汽
    車駕駛人資料（警卷第51頁）、車號00-0000車輛詳細資料
    報表（警卷第55頁）、臺南市車輛行車事故鑑定會111年1月
    17日南市交鑑字第1110130023號函暨附南鑑0000000案鑑定
    意見書1份（偵卷第27-30頁）、被害人提出之維修估價單（
    偵卷第47頁）在卷可稽，足認被告任意性自白與事實相符，
    堪予採信。綜上所述，本案事證明確，被告犯行洵堪認定，
    應依法論科。
三、論罪科刑之理由：
(一)核被告黃新來所為，係犯刑法第185條之4第1項前段之駕駛
    動力交通工具發生交通事故，致人傷害而逃逸罪。
(二)爰以行為人之責任為基礎，審酌被告駕車行駛於道路，因有
    前開行車過失，致被害人受有前開傷害，且於肇事後，明知
    告訴人受有體傷，卻枉顧其生命、身體安全，未為適當之救
    護或處置，即逕自駕車離去而逃逸，所為應予非難；衡其尚
    知坦承犯行，態度尚可，且業與告訴人成立調解，已賠償被
    害人2萬元，尚餘1萬元尚未賠償等情，有本院111年度南司
    刑移調字第208號調解筆錄、被害人連信富簽收之收據1張附
    卷可參（本院卷第53至54、77頁），及被告於本院審理時自
    述其國中畢業之智識程度、職業為務農，要撫養配偶之家庭
    生活經濟狀況等一切情狀，量處如主文所示之刑，並諭知如
    易科罰金之折算標準。
(三)被告未曾因故意犯罪受有期徒刑以上刑之宣告，有臺灣高等
    法院被告前案紀錄表1份在卷可佐，其因一時失慮致罹刑典
    ，於犯後坦承犯行而有悔悟之心，且與被害人達成調解並賠
    償2萬元，尚餘1萬元尚未賠償，已如前述，信其經此偵、審
    程序後，當能知所警惕，而無再犯之虞，認所宣告之刑，以
    暫不執行為適當，爰依刑法第74條第1項第1款規定，併予宣
    告緩刑2年，以啟自新。另斟酌被告與被害人所成立之調解
    內容，為使被害人獲得更充分之保障，爰依刑法第74條第2
    項第3款之規定，併諭知被告應依附件即本院111年度南司刑
    移調字第208號調解筆錄所示第一項之調解內容按期為給付
    。若被告於本案緩刑期間，違反上開所定負擔情節重大，足
    認原宣告之緩刑難收其預期效果，而有執行刑罰之必要，依
    刑法第75條之1第1項第4款規定，得撤銷其緩刑之宣告，併
    此敘明。
據上論斷，依刑事訴訟法第273條之1第1項、第299條第1項前段
，判決如主文。
本案經檢察官王宇承提起公訴，檢察官洪欣昇到庭執行職務。
中　　華　　民　　國　　111 　年　　5 　　月　　9 　　日
　　　　　　　　　刑事第十三庭  法　官　王惠芬
以上正本證明與原本無異
如不服本判決應於收受本判後20日內向本院提出上訴書狀，並應
敘述具體理由。其未敘述上訴理由者，應於上訴期間屆滿後20日
內向本院補提理由書狀（均須按他造當事人之人數附繕本）「切
勿逕送上級法院」。
  　　　　　　　　　　　　　　　書記官　陳杰瑞
中　　華　　民　　國　　111 　年　　5 　　月　　10　　日
附錄本案論罪科刑法條： 
刑法第185條之4
駕駛動力交通工具發生交通事故，致人傷害而逃逸者，處6月以
上5年以下有期徒刑；致人於死或重傷而逃逸者，處1年以上7年
以下有期徒刑。
犯前項之罪，駕駛人於發生交通事故致人死傷係無過失者，減輕
或免除其刑。